臺灣高等法院臺中分院刑事判決
110年度上訴字第1421號
上  訴  人  
即  被  告  董榮文


選任辯護人  林佐偉律師（法扶律師）
上列上訴人因違反毒品危害防制條例等案件，不服臺灣彰化地方
法院110年度訴字第338號中華民國110年6月3日第一審判決（起
訴案號：臺灣彰化地方檢察署109年度偵字第13524、13525、135
26號、110年度偵字第588、1906、3228號），提起上訴，本院判
決如下：
    主  文
原判決關於附表編號27至28及定應執行刑部分，均撤銷。
乙○○犯如附表編號27至28所示之罪，各處如附表編號27至28
所示之宣告刑及沒收。應執行有期徒刑伍月。
其他上訴駁回。
    犯罪事實
一、乙○○明知甲基安非他命係屬毒品危害防制條例第2條第2項第
    2款所列管之第二級毒品，且業經行政院衛生福利部公告列
    入禁藥管理，乃藥事法規定之禁藥，不得非法持有、販賣或
    轉讓，竟猶基於販賣第二級毒品甲基安非他命以營利之犯意
    ，於附表編號1至26所示之時間、地點，以各該編號所示之
    犯罪方式，販賣第二級毒品甲基安非他命予購毒者施○○、李
    ○○、真實姓名年籍不詳綽號「阿賢」之成年男子及曾○○；乙
    ○○另基於轉讓禁藥甲基安非他命之犯意，於附表編號27、28
    所示之時間、地點，以各該編號所示之犯罪方式，無償轉讓
    甲基安非他命少許（無證據證明淨重已逾10公克）予曾○○施
    用。嗣經檢警執行通訊監察後，循線查悉上情。
二、案經臺灣彰化地方檢察署檢察官指揮彰化縣警察局暨彰化縣
    警察局彰化分局報請該署檢察官偵查起訴。
    理  由
一、證據能力部分：
  ㈠按刑事訴訟法第159條之5立法意旨，在於確認當事人對於傳
    聞證據有處分權，得放棄反對詰問權，同意或擬制同意傳聞
    證據可作為證據，屬於證據傳聞性之解除行為，如法院認為
    適當，不論該傳聞證據是否具備刑事訴訟法第159條之1至第
    159條之4所定情形，均容許作為證據，不以未具備刑事訴訟
    法第159條之1至第159條之4所定情形為前提。此揆諸「若當
    事人於審判程序表明同意該等傳聞證據可作為證據，基於證
    據資料愈豐富，愈有助於真實發見之理念，此時，法院自可
    承認該傳聞證據之證據能力」立法意旨，係採擴大適用之立
    場。蓋不論是否第159條之1至第159條之4所定情形，抑或當
    事人之同意，均係傳聞之例外，俱得為證據，僅因我國尚非
    採徹底之當事人進行主義，故而附加「適當性」之限制而已
    ，可知其適用並不以「不符前4條之規定」為要件。惟如符
    合第159條之1第1項規定之要件而已得為證據者，不宜贅依
    第159條之5之規定認定有證據能力（最高法院民國104年2月
    10日104年度第3次刑事庭會議決議要旨參照）。經查，以下
    本案所引用被告以外之人於審判外之言詞或書面陳述，均經
    本院於審理時當庭直接提示而為合法調查，檢察官、被告及
    選任辯護人皆表示沒有意見，復未於言詞辯論終結前爭執其
    證據能力或聲明異議，且被告、選任辯護人於準備期日時亦
    表明對證據能力沒有意見，本院審酌前開證據作成或取得狀
    況，均無非法或不當取證之情事，亦無顯不可信情況，故認
    為適當而皆得作為證據。是前開證據，依刑事訴訟法第159
    條之5規定，均具有證據能力。　　
  ㈡除法律另有規定外，實施刑事訴訟程序之公務員因違背法定
    程序取得之證據，其有無證據能力之認定，應審酌人權保障
    及公共利益之均衡維護，刑事訴訟法第158條之4定有明文。
    本案所引用之非供述證據，並無證據證明係實施刑事訴訟程
    序之公務員違背法定程序所取得，且檢察官、被告及選任辯
    護人均未表示無證據能力，自應認皆具有證據能力。　　
二、認定犯罪事實所憑之證據及理由：　　
  ㈠上開犯罪事實，業據被告乙○○於偵查、原審、本院準備程序
    及審理中均坦承不諱，於本院供認：我全部承認，販賣毒品
    、轉讓禁藥的對象、犯罪方式、時間、地點、金額、聯絡方
    式都如原審判決書附表所記載，我賣給施○○11次、李○○12次
    、「阿賢」1 次、曾○○2 次，販賣毒品部分都有完成交易、
    也有拿到價金、交付毒品，利得是幾百元；我轉讓禁藥給曾
    ○○2 次，數量只有一點點，就是一次施用的量等語，核與證
    人施○○、李○○、曾○○於警詢、偵查中證述向被告購買或無償
    受讓甲基安非他命之情節相符（見他1481卷第207至220、25
    7至261、269至283、325至330、333至345、391至394頁），
    並有通聯調閱查詢單、指認犯罪嫌疑人紀錄表（施○○、李○○
    、曾○○）、被告持用0000000000號行動電話與證人李○○持用
    之0000000000號行動電話通訊監察譯文、證人施○○指認之現
    場及蒐證照片、被告持用0000000000號行動電話與證人曾○○
    持用之0000000000號行動電話通訊監察譯文、彰化縣警察局
    彰化分局偵辦施○○販賣毒品案偵查報告、原審法院109年8月
    3日認可函、監視器翻拍照片、車輛詳細資料報表、雙向通
    聯資料、被告持用之行動電話通聯調閱查詢、通訊監察書及
    電話附表（見他1481卷第73至77、239至241、243至249、28
    5至287、289至290、349至353、355至356頁；他2090卷第31
    至38、81至93頁；原審卷第159至199頁）等在卷可稽，足徵
    被告上開任意性自白確與事實相符。
　㈡按我國查緝毒品甲基安非他命之販賣，一向執法甚嚴，並科
    以重度刑責，販賣甲基安非他命既經政府懸為禁令、嚴加取
    締，且甲基安非他命物稀價昂，取得不易，苟無利可圖，應
    無甘冒被查緝法辦判處重刑之危險，平白無端從事甲基安非
    他命買賣之工作，是販毒者販入之價格必較其出售之價格為
    低，而有從中賺取價差或量差牟利之意圖及事實，應屬合理
    之認定。又販賣甲基安非他命既係違法行為，當非可公然為
    之，亦無公定價格，且容易分裝、稀釋以增減份量，而每次
    買賣之價量，可能隨時依雙方關係深淺、資力、需求量及對
    行情之認知、來源是否充裕、品質是否較佳、查緝是否嚴謹
    、購買者被查獲時供述購買對象之可能風險之評估等情形，
    而異其標準，非可一概而論；而買受毒品之人通常亦無法探
    知販毒者賺取利潤幾何，是販賣毒品之利得，除被告坦承犯
    行或價量俱臻明確外，委難察得實情，販賣之人從價差、量
    差或純度中牟利之方式雖異，其意圖營利之販賣行為則同一
    。本案雖無法得知被告取得甲基安非他命之實際重量或價格
    ，致無法查得被告販賣之確實利潤為何，然徵之甲基安非他
    命量微價高，買賣之間，稍有些許差異，販賣之獲利即有可
    觀，販賣者自當對於可否獲取利潤極為重視，苟非確實有利
    可圖，自無甘冒重刑之風險。況被告於本院亦自承：
　　販賣毒品部分有完成交易、拿到價金、交付毒品，利得是幾
    百元等語（見本院卷第82頁），顯見被告販入之價格較其出
    售之價格為低，確有從中賺取價差營利之意圖及獲有利潤之
    事實無訛。
  ㈢綜上，本案事證明確，被告前揭販賣第二級毒品、轉讓禁藥
    之犯行至堪認定，應依法論科。
三、新舊法比較：
  ㈠按行為後法律有變更者，適用行為時之法律，但行為後之法
    律有利於行為人者，適用最有利於行為人之法律，刑法第2
    條第1項定有明文，此乃規範行為後法律變更所生新舊法比
    較適用之準據法。該條規定所稱「行為後法律有變更者」，
    係指犯罪構成要件有擴張、減縮，或法定刑度有變更等情形
    ，故行為後應適用之法律有上述變更之情形者，法院應綜合
    其全部罪刑之結果而為比較適用。　
  ㈡查本案被告於附表編號1、2、12行為後，毒品危害防制條例
    第4條、第17條，業於109年1月15日經總統以華總一義字第1
    0900004091號令修正公布，並自同年7月15日起生效施行。
    茲就與本案有關者比較如下：　　
  ⒈修正前之毒品危害防制條例第4條第2項原規定：「製造、運
    輸、販賣第二級毒品者，處無期徒刑或七年以上有期徒刑，
    得併科新臺幣一千萬元以下罰金。」，修正後之條文則為：
    「製造、運輸、販賣第二級毒品者，處無期徒刑或十年以上
    有期徒刑，得併科新臺幣一千五百萬元以下罰金。」，經比
    較修正前後之法律，新法有期徒刑及罰金之刑度均較修正前
    提高，是本案經新舊法比較結果，應以被告於附表編號1、2
    、12行為時之法律即修正前之毒品危害防制條例第4條第2項
    對被告較為有利。
  ⒉修正前之毒品危害防制條例第17條第2項原規定：「犯第四條
    至第八條之罪於偵查及審判中均自白者，減輕其刑。」，修
    正後之條文則為：「犯第四條至第八條之罪於偵查及歷次審
    判中均自白者，減輕其刑。」，核其立法理由，係考量原立
    法之目的，在使前述毒品案件之刑事訴訟程序儘早確定，是
    以被告於歷次審判中均自白犯罪者，始足當之，而所謂歷次
    審判中均自白，係指歷次事實審審級（包括更審、再審或非
    常上訴後之更為審判程序），且於各該審級中，於法官宣示
    最後言詞辯論終結時，被告為自白之陳述而言。經比較修正
    前後之法律，新法對於減輕其刑之要求較為嚴格，是本案應
    以被告於附表編號1、2、12行為時即修正前之毒品危害防制
    條例第17條第2項對被告較為有利。　　　　
四、論罪及法律適用：
  ㈠按甲基安非他命係毒品危害防制條例第2條第2項第2款所管制
    之第二級毒品，不得非法持有、販賣、轉讓。又甲基安非他
    命雖係第二級毒品，亦屬藥事法所稱之禁藥，明知為禁藥而
    轉讓者，藥事法第83條第1項亦定有處罰明文。惟行為人明
    知為禁藥甲基安非他命而轉讓予他人者，其轉讓行為同時該
    當於毒品危害防制條例第8條第2項之轉讓第二級毒品罪及藥
    事法第83條第1項之轉讓禁藥罪，屬法條競合，應依重法優
    於輕法、後法優於前法等法理，擇一處斷。而藥事法第83條
    第1項轉讓禁藥罪之法定本刑（7年以下有期徒刑，得併科50
    00萬元以下罰金），較毒品危害防制條例第8條第2項轉讓第
    二級毒品罪之法定本刑（6月以上5年以下有期徒刑，得併科
    70萬元以下罰金）為重，是轉讓甲基安非他命，除轉讓之數
    量達「轉讓毒品加重其刑之數量標準」第2條第1項第2款所
    定之淨重10公克以上，或成年人對未成年人為轉讓行為，應
    依毒品危害防制條例第8條第6項、第9條規定加重其刑，其
    加重後之法定刑較藥事法第83條第1項為重者外，應優先適
    用藥事法第83條第1項處斷。查被告固轉讓甲基安非他命予
    附表編號27至28所示之曾○○，然被告轉讓之數量甚微，業據
    上開證人於警詢時陳明，且尚無證據認被告轉讓之數量已達
    行政院頒訂之「轉讓毒品加重其刑之數量標準」第2條關於
    第2級毒品在淨重10公克以上之規定，是被告就附表編號27
    至28所示轉讓甲基安非他命予證人曾○○之犯行部分，自應適
    用藥事法論擬，論以該法第83條第1項之轉讓禁藥罪。
　㈡核被告乙○○就附表編號1、2、12所為，均係犯修正前毒品危
    害防制條例第4條第2項之販賣第二級毒品罪；就附表編號
　　 3至11、13至26所為，皆犯毒品危害防制條例第4條第2項之
　　販賣第二級毒品罪；就附表編號27、28所為，則均犯藥事法
    第83條第1項之轉讓禁藥罪。另被告為販賣而持有甲基安非
    他命之低度行為，各應為其販賣之高度行為所吸收，不另論
    罪。至藥事法並無處罰持有禁藥之明文，亦即持有禁藥並未
    構成犯罪，是被告轉讓甲基安非他命而持有該禁藥之間，並
    無因吸收而不另論罪之關係。
  ㈢被告所犯26次販賣第二級毒品罪、2次轉讓禁藥罪，犯意各別
    ，行為互殊，應予分論併罰。
  ㈣本案依毒品危害防制條例第17條第2項減輕其刑：　　
  ⒈販賣第二級毒品罪部分：
    被告就附表編號1至26所示之26次販賣第二級毒品罪，於偵
    查及審判中皆自白犯行，其中附表編號1、2、12部分，符合
    修正前毒品危害防制條例第17條第2項之規定，自應依該規
    定減輕其刑；另附表編號3至11、13至26部分，則依現行毒
    品危害防制條例第17條第2項規定予以減輕其刑。
  ⒉轉讓禁藥罪部分：
　　按行為人轉讓同屬禁藥之第二級毒品甲基安非他命（未達法
    定應加重其刑之一定數量）予成年人（非孕婦），依重法優
    於輕法之原則，擇較重之藥事法第83條第1項轉讓禁藥罪論
    處，如行為人於偵查及歷次審判中均自白，仍應適用毒品危
    害防制條例第17條第2項規定減輕其刑（最高法院109年度台
    上字第4243號裁判意旨參照）。被告就附表編號27至28之轉
    讓禁藥甲基安非他命犯行，已於偵查、原審及本院均自白犯
    行，爰依現行毒品危害防制條例第17條第2項規定，減輕其
    刑。　　
  ㈤本案不依毒品危害防制條例第17條第1項減刑：
    按犯毒品危害防制條例第4條至第8條、第10條或第11條之罪
    ，供出毒品來源，因而查獲其他正犯或共犯者，減輕或免除
    其刑，固為同條例第17條第1項所明定。然所謂「供出毒品
    來源，因而查獲者」，係指具體提供毒品來源之資訊，使有
    偵查（或調查）犯罪職權之公務員知悉而對之發動偵查（或
    調查），並因而破獲者而言（最高法院99年度台上字第4392
    號裁判意旨可參）。本案被告雖於警詢時向承辦員警供稱其
    所販售之毒品，是透過友人「張志吟」向彰化縣員林市某不
    詳藥頭購得，另曾向綽號「蔥頭」之李岳聰購得甲基安非他
    命等語，惟其就員林地區藥頭之年籍資料及聯絡方式均無法
    提供，且無法確認向李岳聰購買毒品之時間、地點及提供李
    岳聰之聯絡方式，致使檢警難以繼續追查，未能因被告供述
    而查獲該等共犯或正犯之情形，此有臺灣彰化地方檢察署11
    0年5月3日彰檢錫成109偵13524字第1109016875號函及彰化
    縣警察局110年4月27日彰警刑字第1100030484號函、彰化縣
    警察局彰化分局110年4月27日彰警分偵字第1100018415號函
    暨員警職務報告等附卷得參（見原審卷第141至149頁），是
    本案並無因被告供出毒品來源而查獲其他正犯或共犯之情形
    ，自無毒品危害防制條例第17條第1項之適用。被告上訴狀
    固謂其有供出上手李岳聰云云，惟於本院審理期間，因仍無
    法確切表明向李岳聰購毒之時、地、情節及李岳聰之聯繫方
    式以供檢警繼續追查，嗣已具狀表示不再主張有供出本案毒
    品上手。
　㈥上訴理由狀雖請求依刑法第59條規定酌減其刑。惟按犯罪之
    情狀顯可憫恕，認科以最低度刑仍嫌過重，得酌量減輕其刑
    ，刑法第59條固定有明文。該條所謂「犯罪之情狀顯可憫恕
    」，本係指審酌刑法第57條各款所列事項以及其他一切與犯
    罪有關之情狀之結果，認其犯罪足堪憫恕者而言，必須犯罪
    另有特殊之原因與環境等，因在客觀上顯然足以引起一般同
    情，認為縱予宣告法定最低度刑猶嫌過重者，始有其適用。
    查毒品之危害，除戕害施用者之身心健康外，復因毒品施用
    者為取得購買毒品所需之金錢，亦衍生家庭、社會治安問題
    ，被告為本案販賣、轉讓毒品犯行時為成年人，且曾因施用
    毒品經送觀察勒戒及強制戒治處分，此有臺灣高等法院被告
    前案紀錄表存卷足參，其當知毒品對社會秩序及國民健康危
    害至深且鉅，並為法所明禁，竟仍為販賣或轉讓甲基安非他
    命之行為，又其於本案販賣、轉讓甲基安非他命之對象為4
    人，犯行高達28次，此與一般年輕識淺、偶一為之者明顯不
    同，被告無視國家杜絕毒品危害之禁令，猶數次販賣、轉讓
    甲基安非他命，誠屬不當，自應予責難；況被告本案犯行，
    業有毒品危害防制條例第17條第2項之適用，經減刑後，其
    刑度相較原本之法定刑，已減輕甚多，足使之為適當刑罰制
    裁，於此情形下，本院綜觀被告之犯罪情狀及遍查全卷證據
    資料，實難認被告犯行客觀上有引起一般同情，或有何情輕
    法重之情事，縱被告自動繳交犯罪所得新臺幣（下同）3萬
    元予檢察官查扣（見偵13524卷第85、86頁扣押物品清單及
    臺灣彰化地方檢察署贓證物款收據），亦難認得適用刑法第
    59條規定再予減輕其刑之餘地，是上訴理由狀主張依刑法第
    59條酌減其刑，難認可採。
  ㈦沒收：
  ⒈按販賣毒品所得之對價，不問其中何部分屬於成本，何部分
    屬於犯罪所得之財物，應均予沒收（最高法院65年度第5次
    刑庭庭推總會議決議意旨參照）。次按犯罪所得，屬於犯罪
    行為人者，沒收之，刑法第38條之1第1項前段定有明文。查
    ，附表編號1至26之販賣毒品所得（附表編號10部分，因證
    人施○○賒欠價金，事後被告亦未索取，不列入被告之犯罪所
    得），共計為3萬元，被告已於偵查中自動繳交予檢察官扣
    案，有扣押物品清單及臺灣彰化地方檢察署贓證物款收據在
    卷可佐（見前述偵13524卷第85、86頁），自應依刑法第38
    條之1第1項前段規定宣告沒收。　
　⒉被告使用之行動電話1支（含門號0000000000號SIM卡1張），
    乃被告所有並供其犯如附表編號1至10、12至23、25、26所
    示各次販賣毒品時聯繫之物（至於附表編號11、24部分，因
    僅有購毒者之證述，並無相關通訊監察譯文可資比對，是以
    此2次犯行，無從證實被告曾使用上述行動電話聯繫），亦
    係於附表編號27、28轉讓禁藥甲基安非他命時，供雙方聯繫
    之工具，此經被告坦認不諱，並有卷附通訊監察譯文得按，
    雖未扣案，仍應依毒品危害防制條例第19條第1項及刑法第3
    8條第2項規定，於被告所犯如附表編號1至10、12至23、25
    至28各次犯行項下宣告沒收，並於全部或一部不能沒收或不
    宜執行沒收時，依刑法第38條第4項規定追徵其價額。　　
五、對原審判決之說明：
  ㈠上訴駁回部分（即附表編號1至26之販賣第二級毒品罪部分）
    ：原審法院審理結果，認被告就附表編號1至26之販賣第二
    級毒品犯行，事證俱屬明確，乃審酌被告深知甲基安非他命
    為管制之毒品，具有成癮性，竟為賺取不法利益而販賣予他
    人，增加毒品在社會流通之危險性，並令施用者沉迷上癮，
    戕害個人身心，且對國民健康及社會秩序產生危害，其行為
    自應予以非難，復考量被告販賣之次數、販賣之對象，各次
    販賣之金額、數量、所得利益，兼衡被告犯後均能自白犯行
    ，知所悔悟，暨其自陳為高職畢業之智識程度，原受僱從事
    模具製造，但於109年11月間手術開刀後就無法工作，未婚
    無子女，與姐姐同住，生活費用由姊姊負擔，因其有施用毒
    品之習性，所以以販賣毒品賺取之價差支付購買毒品之金額
    （見原審卷第245頁）等家庭經濟、生活狀況等一切情狀，
    分別量處如附表編號1至26主文欄所示之有期徒刑3年7月、5
    年2月不等；又審酌本案被告所犯販賣第二級毒品罪，各係
    於短時間內實施犯罪，且各次犯行均出於同一犯罪動機、間
    隔相近、所犯各罪之罪質相同等整體犯罪情狀，依刑法第51
    條第5款之規定，就附表編號1至26定其應執行刑為有期徒刑
    7年，並為相關沒收之說明等情，經核原判決所為認事用法
    並無違誤，量刑亦稱妥適，被告上訴主張其有供出上手，且
    應依刑法第59條酌減其刑云云，依本判決前開理由欄四㈤、㈥
    所示之各項事證及論述說明，認無可採，自不足以動搖原判
    決所為此部分事實認定或量刑判斷，被告此部分上訴意旨指
    摘原判決不當，並非可取，為無理由，應予駁回如主文第3 
    項所示。
  ㈡撤銷部分（即附表編號27至28之轉讓禁藥罪部分）：
  ⒈原審法院認被告有關附表編號27至28部分罪證明確而予以論
    罪科刑，固非無見。然查，被告所犯此2次轉讓禁藥犯行，
    應有現行毒品危害防制條例第17條2項規定之適用（見最高
    法院109年度台上字第4243號裁判意旨），原判決於110年6
    月3日判決時，未及審酌前揭最高法院刑事大法庭此部分法
    律意見，稍有未合。是以，被告上訴指摘原判決就此部分量
    刑過重，應依自白規定減刑，為有理由，是原判決既有上開
    可議之處，自屬無可維持，應由本院將原判決此部分暨定執
    行刑部分均予撤銷改判。
  ⒉爰以行為人之責任為基礎，本院依刑法第57條各款情形，綜
    述如下：審酌被告明知施用毒品有害身心健康，竟仍轉讓戕
    害身心之甲基安非他命予曾○○2次，助長施用毒品之惡習，
    行為殊不可取，及其犯罪之動機、方法、手段、期間長短、
    次數，兼衡被告犯後坦承犯行，於原審自稱如上所述之智識
    程度、工作、家庭經濟生活狀況（見原審卷第245頁）等一
    切情狀，分別量處如附表編號27至28主文欄所示之刑。
    並衡酌被告所犯各罪侵害法益之異同、加重效應及時間、空
    間之密接程度，而為整體評價後，定應執行刑如主文第2項
    所示。　　
據上論斷，應依刑事訴訟法第369條第1項前段、第368條、第364
條、第299條第1項前段，判決如主文。
本案經檢察官陳立興提起公訴，檢察官甲○○到庭執行職務。
中    華    民    國    110   年    11    月    11    日
            刑事第五庭　  審判長法　官　鄭　永　玉
                                法　官　許　文　碩
                                法　官　周　莉　菁
以上正本證明與原本無異。             
如不服本判決應於收受送達後二十日內向本院提出上訴書狀，其
未敘述上訴理由者，並得於提起上訴後二十日內向本院補提理由
書狀（均須按他造當事人之人數附繕本）「切勿逕送上級法院」
。因疫情而遲誤不變期間，得向法院聲請回復原狀。
                                書記官  王　朔　姿

中　　華　　民　　國　　110 　年　　11　　月　　11　　日

附表：（民國／新臺幣）
編號 購毒者 犯罪方式 主文欄 1 施○○ 施○○以其持用0000000000號行動電話於109年5月15日下午6時21分8秒、6時34分37秒，與乙○○持用之0000000000號行動電話聯絡後，乙○○於同日下午6時40分許，在彰化縣○○市○○街000號之4乙○○住處外面，販賣第二級毒品甲基安非他命1包予施○○，並收取價金1000元。 乙○○販賣第二級毒品，處有期徒刑參年柒月。 扣案之犯罪所得新臺幣壹仟元沒收；未扣案之行動電話壹支（含門號○○○○○○○○○○SIM卡壹張）沒收，於全部或一部不能沒收或不宜執行沒收時，追徵其價額。 2  施○○以其持用0000000000號行動電話於109年5月24日下午8時35分59秒、10時18分14秒、10時41分51秒、10時59分19秒、10時59分52秒，與乙○○持用之0000000000號行動電話聯絡後，乙○○於同日下午11時5分許，在上開乙○○住處外面，販賣第二級毒品甲基安非他命1包予施○○，並收取價金2000元。 乙○○販賣第二級毒品，處有期徒刑參年柒月。 扣案之犯罪所得新臺幣貳仟元沒收；未扣案之行動電話壹支（含門號○○○○○○○○○○SIM卡壹張）沒收，於全部或一部不能沒收或不宜執行沒收時，追徵其價額。 3  施○○以其持用0000000000號行動電話於109年7月20日下午5時54分51秒、6時17分42秒，與乙○○持用之0000000000號行動電話聯絡後，乙○○於同日下午6時17分許，在上開乙○○住處外面，販賣第二級毒品甲基安非他命1包予施○○，並收取價金1000元。 乙○○販賣第二級毒品，處有期徒刑伍年貳月。 扣案之犯罪所得新臺幣壹仟元沒收；未扣案之行動電話壹支（含門號○○○○○○○○○○SIM壹張）沒收，於全部或一部不能沒收或不宜執行沒收時，追徵其價額。 4  施○○以其持用0000000000號行動電話於109年7月24日下午6時41分9秒、7時0分34秒，與乙○○持用之0000000000號行動電話聯絡後，乙○○於同日下午7時許，在上開乙○○住處外面，販賣第二級毒品甲基安非他命1包予施○○，並收取價金1000元。 乙○○販賣第二級毒品，處有期徒刑伍年貳月。 扣案之犯罪所得新臺幣壹仟元沒收；未扣案之行動電話壹支（含門號○○○○○○○○○○SIM卡壹張）沒收，於全部或一部不能沒收或不宜執行沒收時，追徵其價額。 5  施○○以其持用0000000000號行動電話於109年8月7日上午6 時45分19秒、7時0分59秒，與乙○○持用之0000000000號行動電話聯絡後，乙○○於同日上午7時許，在上開乙○○住處外面，販賣第二級毒品甲基安非他命1包予施○○，並收取價金1000元。 乙○○販賣第二級毒品，處有期徒刑伍年貳月。 扣案之犯罪所得新臺幣壹仟元沒收；未扣案之行動電話壹支（含門號○○○○○○○○○○SIM卡壹張）沒收，於全部或一部不能沒收或不宜執行沒收時，追徵其價額。 6  施○○以其持用0000000000號行動電話於109年8月13日下午5時59分44秒、6時34分9秒、6 時53分36秒，與乙○○持用之0000000000號行動電話聯絡後，乙○○於同日下午6時55分許，在上開乙○○住處外面，販賣第二級毒品甲基安非他命1包予施○○，並收取價金1000元。 乙○○販賣第二級毒品，處有期徒刑伍年貳月。 扣案之犯罪所得新臺幣壹仟元沒收；未扣案之行動電話壹支（含門號○○○○○○○○○○SIM卡壹張）沒收，於全部或一部不能沒收或不宜執行沒收時，追徵其價額。 7  施○○以其持用0000000000號行動電話於109年8月26日下午10時19分39秒，與乙○○持用之0000000000號行動電話聯絡後，於同日下午10時35分許，在上開乙○○住處外面，販賣第二級毒品甲基安非他命1包予施○○，並收取價金1000元。 乙○○販賣第二級毒品，處有期徒刑伍年貳月。 扣案之犯罪所得新臺幣壹仟元沒收；未扣案之行動電話壹支（含門號○○○○○○○○○○SIM卡壹張）沒收，於全部或一部不能沒收或不宜執行沒收時，追徵其價額。 8  施○○以其持用0000000000號行動電話於109年9月11日下午6時7分58秒、6時23分48秒，與乙○○持用之0000000000號行動電話聯絡後，乙○○於同日下午6時23分許，在上開乙○○住處外面，販賣第二級毒品甲基安非他命1包予施○○，並收取價金1000元。 乙○○販賣第二級毒品，處有期徒刑伍年貳月。 扣案之犯罪所得新臺幣壹仟元沒收；未扣案之行動電話壹支（含門號○○○○○○○○○○SIM卡壹張）沒收，於全部或一部不能沒收或不宜執行沒收時，追徵其價額。 9  施○○以其持用0000000000號行動電話於109年9月18日下午5時14分36秒、5時36分59秒，與乙○○持用之0000000000號行動電話聯絡後，乙○○於同日下午5時36分許，在上開乙○○住處外面，販賣第二級毒品甲基安非他命1包予施○○，並收取價金1000元。 乙○○販賣第二級毒品，處有期徒刑伍年貳月。 扣案之犯罪所得新臺幣壹仟元沒收；未扣案之行動電話壹支（含門號○○○○○○○○○○SIM卡壹張）沒收，於全部或一部不能沒收或不宜執行沒收時，追徵其價額。 10  施○○以其持用0000000000號行動電話於109年9月26日下午10時10分50秒、11時44分9秒，與乙○○持用之0000000000號行動電話聯絡後，乙○○於同年月27日凌晨0時許，在上開乙○○住處外面，販賣第二級毒品甲基安非他命1包予施○○，並同意施○○賒欠價金1000元。 乙○○販賣第二級毒品，處有期徒刑伍年貳月。 未扣案之行動電話壹支（含門號○○○○○○○○○○SIM卡壹張）沒收，於全部或一部不能沒收或不宜執行沒收時，追徵其價額。 11  乙○○於109 年11月6日下午9 時17分許，在上開乙○○住處外面，販賣第二級毒品甲基安非他命1包予施○○，並收取價金1000元。 乙○○販賣第二級毒品，處有期徒刑伍年貳月。 扣案之犯罪所得新臺幣壹仟元沒收。 12 李○○ 李○○以其持用0000000000號行動電話於109年6 12日下午2 時59分0秒、5時39分53秒，與乙○○持用之0000000000號行動電話聯絡後，乙○○於同日下午5時39分許後某時，在彰化縣彰化市○○街「○○公園」內，販賣第二級毒品甲基安非他命1包予李○○，並收取價金1000元。 乙○○販賣第二級毒品，處有期徒刑參年柒月。 扣案之犯罪所得新臺幣壹仟元沒收；未扣案之行動電話壹支（含門號○○○○○○○○○○SIM卡壹張）沒收，於全部或一部不能沒收或不宜執行沒收時，追徵其價額。 13  李○○以其持用0000000000號行動電話於109年7月25日下午9時43分31秒，與乙○○持用之0000000000號行動電話聯絡後，乙○○於同日下午9時43分許後某時，在上開「○○公園」內，販賣第二級毒品甲基安非他命1包予李○○，並收取價金1000元。 乙○○販賣第二級毒品，處有期徒刑伍年貳月。 扣案之犯罪所得新臺幣壹仟元沒收；未扣案之行動電話壹支（含門號○○○○○○○○○○SIM卡壹張）沒收，於全部或一部不能沒收或不宜執行沒收時，追徵其價額。 14  李○○以其持用0000000000號行動電話於109年8月5日下午4 時15分43秒、4時58分51秒，與乙○○持用之0000000000號行動電話聯絡後，乙○○於同日下午5時許，在上開「○○公園」內，販賣第二級毒品甲基安非他命1包予李○○，並收取價金1000元。 乙○○販賣第二級毒品，處有期徒刑伍年貳月。 扣案之犯罪所得新臺幣壹仟元沒收；未扣案之行動電話壹支（含門號○○○○○○○○○○SIM卡壹張）沒收，於全部或一部不能沒收或不宜執行沒收時，追徵其價額。 15  李○○以其持用0000000000號行動電話於109年8月9日下午5 時41分31秒，與乙○○持用之0000000000號行動電話聯絡後，乙○○於同日下午5時46分許，在上開「○○公園」內，販賣第二級毒品甲基安非他命1包予李○○，並收取價金1000元。 乙○○販賣第二級毒品，處有期徒刑伍年貳月。 扣案之犯罪所得新臺幣壹仟元沒收；未扣案之行動電話壹支（含門號○○○○○○○○○○SIM卡壹張）沒收，於全部或一部不能沒收或不宜執行沒收時，追徵其價額。 16  李○○以其持用0000000000號行動電話於109年8月12日下午1時31分11秒、6時29分29秒，與乙○○持用之0000000000號行動電話聯絡後，乙○○於同日下午6時30分許，在上開「○○公園」內，販賣第二級毒品甲基安非他命1包予李○○，並收取價金1000元。 乙○○販賣第二級毒品，處有期徒刑伍年貳月。 扣案之犯罪所得新臺幣壹仟元沒收；未扣案之行動電話壹支（含門號○○○○○○○○○○SIM卡壹張）沒收，於全部或一部不能沒收或不宜執行沒收時，追徵其價額。 17  李○○以其持用0000000000號行動電話於109年10月15日下午3時10分24秒、5時43分10秒，與乙○○持用之0000000000號行動電話聯絡後，乙○○於同日下午5時43分許，在上開「○○公園」內，販賣第二級毒品甲基安非他命1包予李○○，並收取價金1000元。 乙○○販賣第二級毒品，處有期徒刑伍年貳月。 扣案之犯罪所得新臺幣壹仟元沒收；未扣案之行動電話壹支（含門號○○○○○○○○○○SIM卡壹張）沒收，於全部或一部不能沒收或不宜執行沒收時，追徵其價額。 18 姓名年籍不詳綽號「阿賢」之成年男子 李○○以其持用0000000000號行動電話於109年10月16日下午5時5分59秒、5時45分5秒，替姓名年籍不詳綽號「阿賢」之成年男子與乙○○持用之0000000000號行動電話聯絡後，乙○○於同日下午6時許，在彰化縣彰化市彰化火車站，販賣第二級毒品甲基安非他命1 包予姓名年籍不詳綽號「阿賢」之成年男子，並收取價金2000元。 乙○○販賣第二級毒品，處有期徒刑伍年貳月。 扣案之犯罪所得新臺幣貳仟元沒收；未扣案之行動電話壹支（含門號○○○○○○○○○○SIM卡壹張）沒收，於全部或一部不能沒收或不宜執行沒收時，追徵其價額。 19 李○○ 李○○以其持用0000000000號行動電話於109年10月18日下午4時47分40秒、5時33分42秒，與乙○○持用之0000000000號行動電話聯絡後，乙○○於同日下午5時38分許，在上開「○○公園」內，販賣第二級毒品甲基安非他命1包予李○○，並收取價金2000元。 乙○○販賣第二級毒品，處有期徒刑伍年貳月。 扣案之犯罪所得新臺幣貳仟元沒收；未扣案之行動電話壹支（含門號○○○○○○○○○○SIM卡壹張）沒收，於全部或一部不能沒收或不宜執行沒收時，追徵其價額。 20  李○○以其持用0000000000號行動電話於109年10月19日上午11時8分5秒、下午3時56分48秒、5時57分1秒、6時12分3 秒，與乙○○持用之0000000000號行動電話聯絡後，乙○○於同日下午6時20分許，在上開「○○公園」內，販賣第二級毒品甲基安非他命1包予李○○，並收取價金2000元。 乙○○販賣第二級毒品，處有期徒刑伍年貳月。 扣案之犯罪所得新臺幣貳仟元沒收；未扣案之行動電話壹支（含門號○○○○○○○○○○SIM卡壹張）沒收，於全部或一部不能沒收或不宜執行沒收時，追徵其價額。 21  李○○以其持用0000000000號行動電話於109年10月22日上午9時39分32秒、中午12時50分11秒，與乙○○持用之0000000000號行動電話聯絡後，乙○○於同日下午1時許，在上開「○○公園」內，販賣第二級毒品甲基安非他命1包予李○○，並收取價金1000元。 乙○○販賣第二級毒品，處有期徒刑伍年貳月。 扣案之犯罪所得新臺幣壹仟元沒收；未扣案之行動電話壹支（含門號○○○○○○○○○○SIM卡壹張）沒收，於全部或一部不能沒收或不宜執行沒收時，追徵其價額。 22  李○○以其持用0000000000號行動電話於109年10月27日上午9時56分28秒、11時42分14秒、中午12時14分7秒，與乙○○持用之0000000000號行動電話聯絡後，乙○○於同日中午12時14分許，在上開「○○公園」內，販賣第二級毒品甲基安非他命1包予李○○，並收取價金1000元。 乙○○販賣第二級毒品，處有期徒刑伍年貳月。 扣案之犯罪所得新臺幣壹仟元沒收；未扣案之行動電話壹支（含門號○○○○○○○○○○SIM卡壹張）沒收，於全部或一部不能沒收或不宜執行沒收時，追徵其價額。 23  李○○以其持用0000000000號行動電話於109年10月29日上午11時46分46秒、中午12時8分12秒，與乙○○持用之0000000000號行動電話聯絡後，乙○○於同日中午12時8分許，在上開「○○公園」內，販賣第二級毒品甲基安非他命1包予李○○，並收取價金1000元。 乙○○販賣第二級毒品，處有期徒刑伍年貳月。 扣案之犯罪所得新臺幣壹仟元沒收；未扣案之行動電話壹支（含門號○○○○○○○○○○SIM卡壹張）沒收，於全部或一部不能沒收或不宜執行沒收時，追徵其價額。 24  乙○○於109 年11月6日下午5 時許，在上開「○○公園」，販賣第二級毒品甲基安非他命1包予李○○，並收取價金1000元。 乙○○販賣第二級毒品，處有期徒刑伍年貳月。 扣案之犯罪所得新臺幣壹仟元沒收。 25 曾○○ 曾○○以其持用0000000000號行動電話於109年8月11日上午8時35分24秒、8時46分22秒，與乙○○持用之0000000000號行動電話聯絡後，乙○○於同日上午8時46分許，在上開乙○○住處外面，販賣第二級毒品甲基安非他命1包予曾○○，並收取價金1000元。 乙○○販賣第二級毒品，處有期徒刑伍年貳月。 扣案之犯罪所得新臺幣壹仟元沒收；未扣案之行動電話壹支（含門號○○○○○○○○○○SIM卡壹張）沒收，於全部或一部不能沒收或不宜執行沒收時，追徵其價額。 26  曾○○以其持用0000000000號行動電話於109年10月18日下午5時44分56秒、7時56分37秒、9時43分19秒、10時3分38秒、10時42分52秒，與乙○○持用之0000000000號行動電話聯絡後，乙○○於同日下午10時42分許，在上開乙○○住處外面，販賣第二級毒品甲基安非他命1包予曾○○，並收取價金2000元。 乙○○販賣第二級毒品，處有期徒刑伍年貳月。 扣案之犯罪所得新臺幣貳仟元沒收；未扣案之行動電話壹支（含門號○○○○○○○○○○SIM卡壹張）沒收，於全部或一部不能沒收或不宜執行沒收時，追徵其價額。 27  曾○○以其持用0000000000號行動電話於109年8月4日下午5 時28分49秒、5時38分32秒，與乙○○持用之0000000000號行動電話聯絡後，乙○○於同日下午5時38分許，在上開乙○○住處內，無償轉讓少許第二級毒品甲基安非他命（確實轉讓之數量不詳，卷內並無積極證據可資證明轉讓之第二級毒品甲基安非他命已達毒品危害防制條例第8條第6項所規定之一定數量10公克）予曾○○。 乙○○犯轉讓禁藥罪，處有期徒刑參月。 未扣案之行動電話壹支（含門號○○○○○○○○○○SIM卡壹張）沒收，於全部或一部不能沒收或不宜執行沒收時，追徵其價額。  28  曾○○以其持用0000000000號行動電話於109年10月17日下午9時33分59秒、9時43分4秒，與乙○○持用之0000000000號行動電話聯絡後，乙○○於同日下午9時43分許，在上開乙○○住處內，無償轉讓少許第二級毒品甲基安非他命（確實轉讓之數量不詳，卷內並無積極證據可資證明轉讓之第二級毒品甲基安非他命已達毒品危害防制條例第8條第6項所規定之一定數量10公克）予曾○○。 乙○○犯轉讓禁藥罪，處有期徒刑參月。 未扣案之行動電話壹支（含門號○○○○○○○○○○SIM卡壹張）沒收，於全部或一部不能沒收或不宜執行沒收時，追徵其價額。